【裁判字號】    97,台上,5841
【裁判日期】    971120
【裁判案由】    業務過失致人於死
【裁判全文】
最高法院刑事判決            九十七年度台上字第五八四一號
上  訴  人  甲○○
上列上訴人因業務過失致人於死案件，不服台灣高等法院台中分
院中華民國九十七年九月十一日第二審判決（九十七年度交上訴
字第一六四八號，起訴案號：台灣台中地方法院檢察署九十六年
度偵字第二○一八八號），提起上訴，本院判決如下：
    主  文
上訴駁回。
    理  由
按刑事訴訟法第三百七十七條規定，上訴於第三審法院，非以判
決違背法令為理由，不得為之。是提起第三審上訴，應以原判決
違背法令為理由，係屬法定要件。如果上訴理由書狀並未依據卷
內訴訟資料，具體指摘原判決不適用何種法則或如何適用不當，
或所指摘原判決違法情事，顯與法律規定得為第三審上訴理由之
違法情形，不相適合時，均應認其上訴為違背法律上之程式，予
以駁回。本件原判決維持第一審論處上訴人甲○○業務過失致人
於死罪刑之判決，駁回其在第二審之上訴。已詳敘認定犯罪事實
之依據及憑以認定之理由，並對上訴人所辯各詞，如何不足採信
，均依據卷內資料予以指駁及說明，從形式上觀察，並無任何違
背法令之處。查證據之取捨及事實之認定，屬於事實審法院之職
權，苟其判斷無違經驗法則及論理法則，即不能指為違法。原審
依憑上訴人之部分自白，道路交通事故現場圖（煞車痕、刮地痕
）、道路交通事故調查報告表、台灣省台中縣區車輛行車事故鑑
定委員會鑑定意見書等直接、間接證據，認定上訴人駕駛小貨車
未注意車前狀況，並隨時採取必要之安全措施，貿然以時速約六
十五公里超速行駛，與乘騎機車，逆向及穿越車道之被害人蔡春
桃相互擦撞，致蔡春桃於死之事實，並敘明被害人無照騎車部分
，與本件車禍之發生無因果關係，所為證據之取捨及判斷，核無
不合。又刑之量定，屬事實審法院得依職權自由裁量之事項，苟
以行為人之責任為基礎，斟酌刑法第五十七條各款所列情狀而未
逾越法定刑度，不得遽指為違法。第一審判決於量刑時，已具體
就上訴人坦承犯行、過失情節、被害人與有過失、尚未和解等一
切情狀，予以綜合考量後，在法定刑內科處有期徒刑七月。事後
被害人家屬雖已獲得強制汽車責任保險理賠，但其量刑之基礎並
無變更，原判決認為妥適，予以維持，仍無不合。上訴意旨未依
據卷內資料，具體指摘原判決如何違背法令，置原判決之論敘於
不顧，仍執陳詞，對原審採證認事量刑職權之適法行使，任意爭
執，難謂已符合首揭法定上訴要件，其上訴違背法律上之程式，
應予駁回。
據上論結，應依刑事訴訟法第三百九十五條前段，判決如主文。
中    華    民    國  九十七  年   十一   月   二十   日
                      最高法院刑事第十一庭
                          審判長法官  花  滿  堂
                                法官  黃  正  興
                                法官  陳  東  誥
                                法官  洪  昌  宏
                                法官  陳  世  雄
      本件正本證明與原本無異
                                      書  記  官
中    華    民    國  九十七  年   十一   月  二十四  日
                                                      Ｑ


司法院資訊處製作；財團法人民間司法改革基金會備份。
